最高法院刑事判決　　　　　　一○○年度台上字第二四四八號
上　訴　人　陳寰宇
上列上訴人因強盜等罪案件，不服台灣高等法院中華民國一○○
年一月二十七日第二審判決（九十九年度上訴字第三三七九號，
起訴案號：台灣台北地方法院檢察署九十八年度偵字第二八三三
二號），提起上訴，本院判決如下：
    主  文
上訴駁回。
    理  由
一、結夥攜帶兇器強盜部分：
按刑事訴訟法第三百七十七條規定，上訴於第三審法院，非以判
決違背法令為理由，不得為之。是提起第三審上訴，應以原判決
違背法令為理由，係屬法定要件。如果上訴理由書狀並未依據卷
內訴訟資料，具體指摘原判決不適用何種法則或如何適用不當，
或所指摘原判決違法情事，顯與法律規定得為第三審上訴理由之
違法情形，不相適合時，均應認其上訴為違背法律上之程式，予
以駁回。本件原審審理結果，認為上訴人陳寰宇與黃品達（經原
審判處罪刑確定）、張魁元（另案審理）、真實姓名不詳之成年
男子（下稱上訴人等四人）共同基於意圖為自己不法所有、非法
持有具殺傷力其他可發射子彈之非制式槍枝、制式子彈之犯意聯
絡，有原判決事實欄三所載結夥攜帶兇器強盜之犯行。因而撤銷
第一審此部分之科刑判決，改判仍依想像競合犯之規定，從一重
論處上訴人結夥攜帶兇器強盜罪刑（累犯，主刑有期徒刑九年）
。已詳其調查、取捨證據之結果憑以認定犯罪事實之心證理由
，並就上訴人否認知情張魁元有攜帶可發射制式子彈具殺傷力之
非制式手槍及子彈（下稱非制式槍、彈）強盜財物云云，認非可
採，予以論述。查：(一)、證明同一事實內容之證據，如有二種以
上，而其中一種之證據縱有違證據法則，然如除去該部分，綜合
案內其他證據，仍應為同一事實之認定者，則原審此項違誤並不
影響於判決，即不得指有調查職責未盡及判決理由不備或矛盾之
違法。原判決係以：上訴人等四人強盜「金慶珠銀樓」財物現
場之錄影監視器連續翻拍照片顯示張魁元有攜帶具殺傷力之非制
式槍、彈前往現場犯案；共犯黃品達供稱其在強盜財物前在車
內有聽到張魁元拉槍機聲音等語；張魁元於台灣台北地方法院
檢察署九十九年度偵字第五五二三號、九十九年度偵緝字第一二
九四號（下稱另案）偵查中亦坦稱其確有攜帶槍、彈前往「金慶
珠銀樓」等語等證據資料，予以綜合判斷，認定上訴人參與本件
強盜財物時知情張魁元攜帶具殺傷力之非制式槍、彈前往犯案等
情明確。故除去上述張魁元偵查中之供詞，仍應為同一事實之認
定，即於判決無影響。上訴意旨執以指摘張魁元前開另案偵訊筆
錄無證據能力，及原審於審理期日，未將張魁元之該偵訊筆錄提
示並告以要旨，讓上訴人及其辯護人辯論之機會，即採為論罪之
證據，有違證據法則云云，自非適法之第三審上訴理由。(二)、原
判決理由內關於台北縣警察局新店分局民國九十九年六月二日北
縣警店刑子第0990027445號函所檢附黃品達所使用門號00000000
00號行動電話與上訴人所使用門號0000000000號行動電話之雙向
通聯紀錄置放於「本院卷第一四二頁至第一七九頁」之記載，係
「第一審卷第一四二頁至第一七九頁」之誤載，此顯係誤寫，不
得遽指為違法。(三)、其餘上訴意旨，係置原判決所為明白論斷於
不顧，或仍持已為原判決指駁之陳詞再事爭辯，或對於事實審法
院取捨證據與自由判斷證據證明力之職權行使，徒以自己之說詞
，任意指摘為違法；或就無關判決結果之枝節事項，漫為爭執，
難認已符合首揭法定之第三審上訴要件。本件上開部分之上訴違
背法律上之程式，應予駁回。
二、共同攜帶兇器竊盜部分：
按刑事訴訟法第三百七十六條所列各罪之案件，經第二審判決者
，不得上訴於第三審法院，為該法條所明定。本件上訴人共同攜
帶兇器竊盜部分，原審係依刑法第三百二十一條第一項第三款規
定論處罪刑，核屬刑事訴訟法第三百七十六條第二款之案件。依
首開說明，既經第二審判決，自不得上訴於第三審法院，上訴人
猶對此部分提起上訴，顯為法所不許，應予駁回。
據上論結，應依刑事訴訟法第三百九十五條前段，判決如主文。
中    華    民    國  一○○  年    五    月   十二   日
                      最高法院刑事第十一庭
                          審判長法官  賴  忠  星  
                                法官  呂  丹  玉  
                                法官  吳      燦  
                                法官  蔡  名  曜  
                                法官  葉  麗  霞  
本件正本證明與原本無異
                                      書  記  官  
中    華    民    國  一○○  年    五    月   十六   日
                                                      K